臺灣高雄地方法院刑事裁定　　　　　　110年度審易字第823號
公　訴　人　臺灣高雄地方檢察署檢察官
被　　　告　黃益文


上列被告因竊盜案件，經檢察官提起公訴（110年度偵字第00000
號），因被告就被訴事實為有罪之陳述，經本院告知簡式審判程
序之旨，並聽取被告與公訴人之意見後，裁定依簡式審判程序審
理，判決如下：
    主  文
黃益文犯攜帶兇器竊盜罪，處有期徒刑陸月，如易科罰金，以新
臺幣壹仟元折算壹日。
    事  實
一、黃益文因其所有之車牌號碼0000-00號自用小客車之車牌遭
    註銷，於民國109年5至8月間某日下午5時許，行經高雄市鳥
    松區澄清湖環湖道路某處時，見陳芊卉所有之車牌號碼00-0
    000號自小客貨車停放在該處，竟意圖為自己不法之所有，
    基於竊盜之犯意，持隨身攜帶，客觀上足以供兇器使用之固
    定扳手(未扣案)拆卸上開車輛之車牌2面而竊取得手後，將
    該2面車牌懸掛在前揭車牌號碼0000-00號自用小客車上使用
    。嗣黃益文於110年5月15日上午11時22分許，駕駛上開懸掛
    VD-8088號車牌之車輛行經屏東縣枋寮鄉台一線與農場路口
    時，因未依號誌指示左轉而為警實施攔查，始查悉上情，並
    扣得前開VD-8088號車牌2面（已發還陳芊卉）。
二、案經陳芊卉訴由屏東縣政府警察局枋寮分局報告臺灣屏東地
    方檢察署陳請臺灣高等檢察署高雄檢察分署令轉臺灣高雄地
    方檢察署檢察官偵查起訴
    理  由
一、程序方面：
    本件被告黃益文所犯係死刑、無期徒刑、最輕本刑為3年以
    上有期徒刑以外之罪，其於準備程序進行中，就被訴事實為
    有罪之陳述，經本院告知簡式審判程序之旨，並聽取當事人
    之意見後，認無不得或不宜改依簡式審判程序進行之情形，
    爰依刑事訴訟法第273條之1第1項規定，裁定本件進行簡式
    審判程序。又本件卷內之證據資料，依同法第273條之2規定
    ，不受同法第159條第1項關於傳聞法則規定之限制，依法均
    有證據能力，合先敘明。
二、認定犯罪事實所憑之證據及理由：
    上開犯罪事實，業據被告坦承不諱，核與證人即告訴人陳芊
    卉、證人王文雄證述相符，並有車輛詳細資料報表、中華電
    信車號查詢汽車車籍資料、搜索扣押筆錄、扣押物品目錄表
    、贓物認領保管單、失車－案件基本資料詳細畫面報表現場
    照片、屏東縣政府警察局舉發違反道路交通管理事件通知單
    影本、受（處）理案件證明單在卷可稽，足認被告前揭任意
    性自白，與事實相符，堪予採信。從而，本案事證明確，被
    告上開犯行，洵堪認定，應依法論科。
三、論罪科刑：
（一）法律說明：
      按刑法第321條第1項第3款攜帶兇器竊盜罪，係以行為人
      攜帶兇器竊盜為其加重條件，所謂兇器，其種類並無限制
      ，凡客觀上足對人之生命、身體、安全構成威脅，具有危
      險性之兇器均屬之，且祇須行竊時攜帶此種具有危險性之
      兇器為已足，並不以攜帶之初有行兇之意圖為必要。又所
      謂攜帶兇器，祇須於行竊時攜帶具有危險性之兇器為已足
      ，該兇器不必原屬行竊者本人所有，亦不以自他處攜至行
      竊處所為必要，縱在行竊場所隨手拾取應用，其有使人受
      傷害之危險既無二致，自仍應屬上述「攜帶兇器」之範疇
      （最高法院79年台上字第5253號判例、90年度台上字第
      1261號判決要旨參照）。查本件被告行竊時使用之固定扳
      手雖未扣案，惟依一般社會經驗，可知應係金屬材質，並
      參以該扳手足以拆卸車牌，顯係質地堅硬，若持之攻擊人
      ，客觀上足以危害他人生命、身體安全，屬具有危險性之
      兇器無訛。
（二）罪名：
      核被告所為，係犯刑法第321條第1項第3款之攜帶兇器竊
      盜罪。
（三）刑罰裁量：
      爰以行為人之責任為基礎，審酌被告非無謀生能力，不思
      以正途獲取所需，竟攜帶兇器竊取他人財物，缺乏尊重他
      人財產法益之正確觀念，破壞社會治安，所為實有不該，
      惟念其犯後坦承犯行，態度尚可，並考量被告本件所竊取
      之車牌2面已返還告訴人（有贓物認領保管單在卷可稽）
      ，所造成法益損害有所減輕，兼衡其教育程度、經濟（涉
      個人隱私，詳卷）、前科素行（詳卷附臺灣高等法院被告
      前案紀錄表）等一切情狀，量處如主文所示之刑及易科罰
      金之折算標準。
四、沒收之說明：
    本件被告之犯罪所得即竊得之車牌2面，已發還告訴人，業
    如上述，依刑法第38條之1第5項規定，不予宣告沒收或追徵
    ；另被告為本件犯行所使用之固定扳手，未據扣案，然屬尋
    常物件，且非違禁物，倘予沒收，實無助達成犯罪預防之目
    的，就本案而言，應不具刑法重要性，不予宣告沒收。
據上論斷，應依刑事訴訟法第273條之1第1項、第299條第1項前
段，判決如主文。（參考司法院「刑事判決精簡原則」，僅引用
程序法條）
本案經檢察官甘若蘋提起公訴，檢察官呂乾坤到庭執行職務。
中    華    民    國   110    年    10    月    29    日
                  刑事第五庭  法  官    陳銘珠
以上正本證明與原本無異。
如不服本判決應於收受送達後20日內向本院提出上訴書狀，並應
敘述具體理由；如未敘述上訴理由者，應於上訴期間屆滿後20日
內向本院補提理由書（均須按他造當事人之人數附繕本）「切勿
逕送上級法院」。
因疫情而遲誤不變期間，得向法院聲請回復原狀。
中    華    民    國   110    年    10    月    29    日
                              書記官    黃靖媛
附錄本案論罪科刑法條：
《中華民國刑法第321條》
犯前條第一項、第二項之罪而有下列情形之一者，處六月以上五
年以下有期徒刑，得併科五十萬元以下罰金：
一、侵入住宅或有人居住之建築物、船艦或隱匿其內而犯之。
二、毀越門窗、牆垣或其他安全設備而犯之。
三、攜帶兇器而犯之。
四、結夥三人以上而犯之。
五、乘火災、水災或其他災害之際而犯之。
六、在車站、港埠、航空站或其他供水、陸、空公眾運輸之舟、
    車、航空機內而犯之。
前項之未遂犯罰之。